臺灣臺中地方法院刑事判決　　　　　　　　　　　　九十一年度易字第一０七０號
　　公　訴　人　臺灣台中地方法院檢察署檢察官
　　被　　　告　甲○○○
　　選任辯護人　李慶松律師
　　被　　　告　丙○○
　　　　　　　　乙○○
右列被告因賭博案件，經檢察官提起公訴（九十一年度偵字第四一六三號），本院判
決如左：
    主  文
甲○○○、丙○○、乙○○共同連續意圖營利，聚眾賭博；甲○○○處有期徒刑陸月
，如易科罰金，以參佰元折算壹日；丙○○、乙○○各處有期徒刑參月，如易科罰金
，均以參佰元折算壹日。扣案之傳真機拾柒台、電算機玖台、規則倍數表伍張、六合
彩簽注單壹佰伍拾伍張、臺灣樂透簽注單陸張、六合彩手冊參本均沒收。
    事  實
一、甲○○○基於意圖營利之概括犯意，自民國九十年十二月底某日起至九十一年二
    月二十六日止，連續提供其位於臺中縣豐原市○村路二七一巷七三號住處，作為
    欲簽賭之公眾得出入之賭博場所，聚集不特定之賭客下注簽選號碼後，核對當期
    由香港政府所發行於每週二、四開獎之六合彩券之開獎號碼，與核對台北市銀行
    所發行於每週二、五開獎之樂透公益彩券之六個開獎號碼及特別號，而以如附表
    所示之方法賭博財物，中獎者可按其如附表所示之簽賭種類贏得如附表所示倍數
    不等之彩金，如未簽中，賭資悉歸甲○○○所有（其中附表編號八之臺灣樂透係
    自九十一年一月某日間起至九十一年二月二十六日止，其於賭博方式經營期間如
    前述）。甲○○○承續前開犯意並分別於九十一年一月三十日及同年月三十一日
    ，以每期新台幣（下同）一千二百元之代價，聘僱丙○○、乙○○二人負責接收
    傳真及統計清單等工作，三人共同基於意圖營利之概括犯意聯絡，以前開方式經
    營賭博營利。嗣於九十一年二月二十六日二十一時二十分許，經警持搜索票前往
    上揭住處搜索而查獲上開賭博情事，並扣得甲○○○所有供賭博犯罪所用之傳真
    機十七台、電算機九台、規則倍數表五張、六合彩簽注單一五五張、臺灣樂透簽
    注單六張、六合彩手冊三本及其所有帳冊一本。
二、案經臺中縣警察局豐原分局移請臺灣臺中地方法院檢察署檢察官偵查起訴。
    理  由
一、右揭事實，業據被告甲○○○、丙○○、乙○○於警訊時、偵查中及本院審理時
    坦承不諱，復有相片、工作報告表、台中縣警察局維新小組職務報告書、搜索扣
    押筆錄各一份在卷可稽，另有傳真機十七台、電算機九台、規則倍數表五張、六
    合彩簽注單一五五張、臺灣樂透簽注單六張、六合彩手冊三本扣案可資佐證。本
    件事證明確，被告等犯行均堪認定。
二、按賭博乃係以偶然之輸贏，以定財物得喪之謂；則本件被告與簽賭者雙方輸贏之
    或然率並不確定，仍有偶然因素存在，尚具射倖性，自應認係賭博。又被告甲○○○所有前開住處，雖係住宅，惟既提供予不特定之多數人出入簽賭，自屬公眾
    得出入之場所（司法院７９、３、１７（７９）廳刑一字第二八四號函可供參考
    ）；被告等與簽賭者同在公眾得出入之場所賭博財物，自與刑法第二百六十六條
    第一項前段之在公眾得出入之場所賭博財物罪構成要件該當。另按所謂「供給賭
    博場所」，係指提供特定處所供人從事賭博行為而言；所稱「聚眾賭博」，係指
    聚集不特定人參與賭博之行為，且縱未於現實上同時糾集多數人於同一處所，而
    係聚集眾人之財物進行賭博者，例如以電話或傳真之方式供人簽賭之行為，亦屬
    之；則被告前開意圖營利提供住處不特定人參與賭博及以傳真之方式供人簽賭之
    行為，自與刑法第二百六十八條之意圖營利供給賭博場所及聚眾賭博罪構成要件
    該當。
三、核被告甲○○○、丙○○、乙○○所為，係犯刑法第二百六十六條第一項前段之
    在公眾得出入之場所賭博財物罪與第二百六十八條之意圖營利供給賭博場所及聚
    眾賭博罪。被告等三人間就前開犯行，有犯意之聯絡及行為分擔，均應論以共同
    正犯。查被告等三人於當期六合彩、台灣樂透開獎前之多次意圖營利供給賭博場
    所、聚眾賭博與在公眾得出入之場所賭博財物，均係基於單一犯意接續達成同一
    犯罪之各個舉動，均係當次意圖營利供給賭博場所、聚眾賭博與在公眾得出入之
    場所賭博財物犯行之一部行為；且被告經營六合彩、台灣樂透賭博之種類雖有多
    種，但侵害法益單一，均屬單純一罪。另查被告等所犯上述三罪，均係基於一賭
    博犯意之決定，以達成同一犯罪之各個舉動，應屬法律概念之一行為，即被告係
    以一行為觸犯上述三罪名，為想像競合犯，應依刑法第五十五條之規定，從一重
    之意圖營利聚眾賭博罪處斷。再查被告等三人前後供給賭博場所、聚眾賭博及普
    通賭博犯行，時間分別緊接，犯罪構成要件分別相同，顯均係基於概括犯意反覆
    為之，均屬連續犯，應依刑法第五十六條之規定，各論以一罪，並加重其刑。爰
    審酌被告等不思以正當工作獲取財物，經營前開賭博，助長社會民眾僥倖心理，
    影響社會正常經濟活動，危害社會風氣，及其等經營時間與事後已坦承犯行，態
    度尚佳及其等分擔之工作、所得等一切情狀，分別量處如主文所示之刑，並均諭
    知易科罰金之折算標準，以資懲儆。
四、扣案之傳真機十七台、電算機九台、帳冊一本、規則倍數表五張、六合彩簽注單
    一五五張、臺灣樂透簽注單六張、六合彩手冊三本等物，係屬被告甲○○○所有
    供本件犯罪所用之物，業據被告甲○○○供承在卷，併依刑法第三十八條第一項
    第二款之規定宣告沒收。至扣案之帳冊一本，係被告甲○○○以前所有供向他人
    簽賭六合彩統計之用，而非被告等供本件賭博之用，業據被告甲○○○於本院審
    理時供述明確，核與被告丙○○、乙○○於本院審理時供述情節相符，則前開帳
    冊一本，既非供本件犯罪所用之物，亦非違禁物，爰不另宣告沒收。且前開帳冊
    係既數年前之紀錄亦據被告甲○○○於警訊時供述明確，則不論係其觸犯刑法第
    第二百六十六條第一項前段或第二百六十八條之賭博罪，均與本件無連續犯等裁
    判上一罪或實質上一罪之關係，本院亦不得併予審究，附此敘明。
五、據上論斷，應依刑事訴訟法第二百九十九條第一項前段，刑法第二十八條、第五
    十六條、第二百六十六條第一項前段、第二百六十八條、第五十五條、第四十一
    條第一項前段、第三十八條第一項第二款，罰金罰鍰提高標準條例第一條前段、
    第二條，判決如主文。
中      華      民      國      九十一      年      五    月    三十    日
                                臺灣台中地方法院刑事第七庭
                                        法  官  陳  卿  和
右正本證明與原本無異。
如不服本判決，應於送達後十日內向本院提出上訴狀（須附繕本），上訴於台灣高等
法院台中分院。
                                        書記官
中      華      民      國      九十一      年      五    月    三十    日
附表
編號  種    類      賭      博      方      式
一    港號二星  設０一至四七計四十七個號碼，每支簽選二個號碼，直接核對香港
                政府所發行於每週二、四開獎之六合彩券，六個開獎號碼中之兩個
                號碼全部簽中者，始為中獎，賭客可得所簽注賭資之五十三倍彩金
                ，若未簽中則賭資歸組頭即被告甲○○○取得。
二    港號三星  設０一至四七計四十七個號碼，每支簽選三個號碼，直接核對香港
                政府所發行於每週二、四開獎之六合彩券，六個開獎號碼中之三個
                號碼全部簽中者，始為中獎，賭客可得所簽注賭資之五百二十倍彩
                金，若未簽中則賭資歸組頭即被告甲○○○取得。
三    港號四星  設０一至四七計四十七個號碼，每支簽選四個號碼，直接核對香港
                政府所發行於每週二、四開獎之六合彩券，六個開獎號碼中之四個
                號碼全部簽中者，始為中獎，賭客可得所簽注賭資之七千倍彩金，
                若未簽中則賭資歸組頭即被告甲○○○取得。
四    特 三 尾  設０００至九九九之三位數號碼共一千個，每支簽選一個三位數號
                碼，直接核對香港政府所發行於每週二、四開獎之六合彩券，六個
                開獎號碼中依序取個位數交叉組成之五個二位數號碼，其中第二、
                三、四個號碼之個位數（即尾數）交叉所組成之任何一個三個數號
                碼相同者，始為中獎，賭客可得倍數表所示押注金額之倍數彩金，
                若未簽中則賭資歸組頭即被告甲○○○取得。
五    特 別 號  設有０一至四七計四十七個號碼，直接核對香港政府所發行六合彩
                券開獎號碼中之特別號碼，凡選中者可得三十四倍之彩金，若未簽
                中則賭資歸組頭即被告甲○○○取得。
六    天    二  設有０一至四七計四十七個號碼，每支簽選二個號碼，直接核對香
                港政府所發行於每週二、四開獎之六合彩券，六個開獎號碼及特別
                號，簽中六個號碼中之一個及特別號者，可得所簽注賭資二百二十
                倍之彩金，若未簽中則賭資歸組頭即被告甲○○○取得。
七    天    三  設有０一至四七計四十七個號碼，每支簽選三個號碼，直接核對香
                港政府所發行於每週二、四開獎之六合彩券，六個開獎號碼及特別
                號，簽中六個號碼中之二個及特別號者，可得所簽注賭資一千二百
                倍之彩金，若未簽中則賭資歸組頭即被告甲○○○取得。
八    臺灣樂透  設有０一至四二計四十二個號碼（起訴書誤載為０一至四五計四十
                五個號碼），每支簽選二個號碼，直接核對台北市銀行所發行於每
                週二、五開獎之樂透公益彩券中六個開獎號碼及特別號，如簽中其
                中兩號，可得所簽注賭資四十二倍之彩金；若簽中其中三號，可得
                所簽注賭資四百五十倍之彩金；若簽中特別號，可得所簽注賭資三
                十二倍之彩金；若未簽中則賭資歸組頭即被告甲○○○取得。
【附錄本案論罪科刑法條】
刑法第二百六十六條第一項前段：
在公共場所或公眾得出入之場所賭博財物者，處一千元以下罰金。
刑法第二百六十八條：
意圖營利，供給賭博場所或聚眾賭博者，處三年以下有期徒刑，得併科三千元以下罰
金。
